# 关于以物抵债法院强制执行的问题

提问人：ZH 明逊 时间：2019-12-05 06:30:21
陈版您好，实际审计工作中遇到一个问题，A公司应收B公司债务 800 万，法院判定违约利息按日同期中行利率计算，直到B 公司还款为止，截止 19年底，计算利息约 400 万元，A 公司对利息部分未做任何账务处理。法院判决 B公司以房产抵债，房产评估价值约 1000 万元，但是如果过户的话，B 地所在的税务局要求 A 公司补齐之前 B 公司欠的房产税以及此次过户税金约 200 万元（因为B 公司已经资不抵债，所以税务局让 A 公司交完钱后才能过户）我的问题：是否要确认应收利息？
对于税务局的要求是否应该作为减值因素考虑？
A 公司账面能确认应收账款价值多少？
是否有类似文件规定支持？

回答人：chenyiwei
1 、如果预计这部分利息虽然有权取得，但能否收到有重大不确定性的，则不确认应收利息和对应的利息收入。
2 、应承担的税费应作为对该项抵债资产可变现净值的抵减。另外，要关注该 1000 万元的评估值所依据的评估方法是否合理。一般抵债资产都要求快速变现，很多情况下最终可变现金额远低于评估值，故按清算价值作为其评估的价值类型可能更为恰当。